【裁判字號】    94,易,1328
【裁判日期】    950331
【裁判案由】    毒品危害防制條例
【裁判全文】
臺灣板橋地方法院刑事判決              94年度易字第1328號
公  訴  人  臺灣板橋地方法院檢察署檢察官
被      告  甲○○
                    （另案在臺灣臺北監獄臺北分監執行中）
上列被告因違反毒品危害防制條例案件，經檢察官提起公訴（94
年度毒偵字第4653號）及移送併辦（94年度毒偵字第6482號、第
7399號），本院以簡式審判程序審理，判決如下：
    主  文
甲○○連續施用第二級毒品，累犯，處有期徒刑壹年。扣案之第
二級毒品甲基安非他命貳拾貳包（驗後合計淨重壹參伍零點捌壹
公克）、甲基安非他命伍包（驗後合計淨重壹壹點捌陸陸公克）
、大麻伍包（合計淨重肆肆點柒肆公克）、摻有甲基安非他命之
大麻壹包（淨重零點壹柒公克）均沒收銷燬之。
    事  實
一、甲○○前於民國88年間因違反麻醉藥品管理條例案件，經臺
    灣高等法院以88年度上訴字第2334號判處有期徒刑2 年6 月
    確定；另於89年間因施用第二級毒品案件，經本院以89年度
    訴字第729 號判處有期徒刑8 月，嗣經臺灣高等法院以89年
    度上易字第2738號駁回上訴而確定。上開二案經接續執行，
    於91年12月4 日假釋出監，於92年3 月17日縮刑期滿未經撤
    銷假釋，以已執行完畢論。
二、甲○○另曾於87年間因施用第二級毒品案件，經本院以87年
    度毒聲字第201 號裁定送觀察、勒戒後，認無繼續施用毒品
    之傾向，於執行完畢後釋放，並由臺灣板橋地方法院檢察署
    檢察官以87年度偵字第8509號、第12019 號為不起訴處分確
    定。復於88年間因施用第二級毒品案件，經本院以88年度毒
    聲字第7727號裁定送觀察、勒戒後，認有繼續施用毒品之傾
    向，再經本院以89年度毒聲字第75號裁定令入戒治處所施以
    強制戒治，嗣因成效經評定為合格，認無繼續戒治之必要，
    經本院以89年度毒聲字第3342號裁定停止戒治，所餘戒治期
    間付保護管束，於90年1 月5 日期滿未經撤銷停止戒治，視
    為強制戒治執行完畢（起訴書誤載為89年7 月5 日強制戒治
    執行完畢）。
三、詎甲○○仍不知悔改，於上開強制戒治執行完畢後5 年內，
    另基於施用第二級毒品甲基安非他命及大麻之概括犯意，自
    94年4 月30日某時起至同年11月4 日中午某時止，在其位於
    臺北縣中和市○○街30巷34號6 樓住處內，以將甲基安非他
    命置於吸食器之玻璃球內以火燒烤吸聞所生煙霧之方式，連
    續施用第二級毒品甲基安非他命多次（平均每日各施用1 至
    2 次），其中於94年8 月間施用甲基安非他命時，並以將大
    麻摻雜置入吸食器之玻璃球內以火燒烤吸聞所生煙霧之方式
    ，同時施用第二級毒品大麻2 至3 次。為警先後於：(一)94年
    8 月18日5 時5 分許，在臺北縣中和市○○路9 號大潤發賣
    場之7 樓停車場處查獲，嗣經同意搜索甲○○當時位於臺北
    縣中和市○○路9 號19樓之15租屋處，共扣得第二級毒品甲
    基安非他命22包（驗前合計毛重1385.00 公克，包裝塑膠袋
    總重34.14 公克，合計淨重1,350.86公克，取0.05公克鑑定
    用罄，驗後合計淨重1,350.81公克）、大麻5 包（合計淨重
    44.74 公克）等物；(二)同年10月27日6 時20分許，在臺北縣
    中和市○○路13號2 樓之1 電梯口前查獲，嗣經同意搜索甲
    ○○位於臺北縣中和市○○路13號2 樓之1 居所，共扣得第
    二級毒品甲基安非他命5 包（驗後合計淨重11.866公克）、
    摻有甲基安非他命之大麻1 包（淨重0.17公克）等物；(三)同
    年11月17日2 時許，在臺北市○○○路○ 段136 號前查獲。
    經警先後採集甲○○之尿液送驗結果，均呈安非他命類藥物
    之陽性反應，始查悉上情。
四、案經臺北縣政府警察局移送臺灣板橋地方法院檢察署檢察官
    偵查起訴，及臺北縣政府警察局、臺北市政府警察局中山分
    局報請臺灣板橋地方法院檢察署檢察官移送併辦。本院於準
    備程序進行中，被告就被訴事實為有罪之陳述，經告知簡式
    審判程序之旨，並聽取當事人之意見後，裁定由受命法官獨
    任進行簡式審判程序。
    理  由
一、上揭事實，業據被告甲○○於本院審理時全部坦承不諱，並
    有第二級毒品甲基安非他命22包（驗前合計毛重1385.00 公
    克，包裝塑膠袋總重34.14 公克，合計淨重1,350.86公克，
    取0.05公克鑑定用罄，驗後合計淨重1,350.81公克）、甲基
    安非他命5 包（驗後合計淨重11.866公克）、大麻5 包（合
    計淨重44.74 公克）、摻有甲基安非他命之大麻1 包（淨重
    0.17公克）扣案可證，且被告為警查獲後，經警採集其尿液
    送驗結果，均呈安非他命類藥物之陽性反應，此有臺灣檢驗
    科技股份有限公司94年9 月2 日、同年11月9 日、同年12月
    1 日濫用藥物尿液檢驗報告各1 件附卷可稽。查甲基安非他
    命經口服投與後約70% 於24小時內自尿中排出，約90% 於96
    小時內自尿中排出，由於甲基安非他命成分之檢出與其投與
    方式、投與量、個人體質、採尿時間與檢測儀器之精密度等
    諸多因素有關，因此僅憑尿液中呈安非他命陽性反應，並無
    法確實推算吸食時間距採集時間之長短，惟依上述資料推斷
    ，最長可能不會超過4 日（即96小時）等情，此經行政院衛
    生署藥物食品檢驗局以81年2 月8 日（81）藥檢一字第0011
    56號函闡述綦詳，為本院承辦毒品案件職務上所已知。上揭
    驗尿結果，既均呈安非他命類藥物之陽性反應，顯見被告於
    歷次採尿回溯96小時前之某時，確有施用安非他命類毒品無
    疑。雖因被告施用第二級毒品大麻之次數較少，且於為警查
    獲時已罹於可由其尿液中檢出代謝物之時限，致無從驗得大
    麻毒品之陽性反應，惟本件除有被告之自白外，另有上開扣
    案物品可資佐證，而上開扣案物品確係毒品危害防制條例所
    定之第二級毒品甲基安非他命或大麻無訛，則有內政部警政
    署刑事警察局94年10月6 日刑鑑字第0940128762號鑑定書（
    見本院卷第32頁）、法務部調查局94年11月2 日調科壹字第
    060010456 號鑑定通知書（見本院卷第117 頁）、95年1 月
    12日調科壹字第060010863 號鑑定通知書（見本院卷第101
    頁）、臺灣檢驗科技股份有限公司94年11月7 日濫用藥物檢
    驗報告5 件（見94年度毒偵字第6482號卷第61頁反面至第63
    頁）、95年2 月21日淨重報告1 件（見本院卷第104 頁）存
    卷可憑，足認被告之上開自白確與事實相符。此外，被告曾
    受如上開事實欄第二項所示強制戒治執行完畢之事實，亦有
    刑案資料查註紀錄表、全國施用毒品案件紀錄表、臺灣高等
    法院被告前案紀錄表各1 件在卷可參。至於被告於本院最後
    言詞辯論時雖稱：伊另有施用第一級毒品海洛因，係將海洛
    因與安非他命一併放入吸食器之玻璃球內燒烤施用云云（見
    本院卷第130 頁），惟本件被告數度為警查獲後，多次於警
    詢、偵訊及本院訊問時，均未提及有合併施用海洛因情事，
    甚至有明確否認曾施用海洛因者，是被告縱有施用第一級毒
    品海洛因無訛，衡情亦係各別施用之不同行為，與本件難認
    有裁判上或實質上一罪關係，自非本件起訴效力所及範圍，
    在此敘明（被告於94年10月27日為警查獲後經採集尿液送驗
    結果，因亦呈鴉片類藥物之陽性反應，此部分另經檢察官提
    起公訴，本院已於95年1 月26日以94年度訴字第3019號判處
    有期徒刑1 年在案）。綜上所述，本案事證明確，被告犯行
    堪予認定，應依法論科。
二、核被告所為，係犯毒品危害防制條例第10條第2 項之施用第
    二級毒品罪。其持有第二級毒品甲基安非他命之低度行為，
    為施用之高度行為所吸收，不另論罪。被告先後多次施用犯
    行，時間緊接，方法相同，觸犯構成要件相同之罪，顯係基
    於概括犯意反覆為之，為連續犯，應依刑法第56條規定論以
    一罪，並加重其刑。起訴書雖僅敘及被告截至94年8 月17日
    止之施用行為，惟被告其餘施用部分與起訴事實既有連續犯
    之裁判上一罪關係，為起訴之效力所及，本院自應一併審究
    。被告前因施用第二級毒品案件，經本院於94年4 月29日以
    94年度易字第325 號判處有期徒刑10月，嗣因當事人未提起
    上訴而確定在案，有該案刑事判決書、臺灣高等法院被告前
    案紀錄表各1 件存卷可按，本件起訴書認被告自93年10月間
    起即有施用第二級毒品行為，縱認屬實，迄上開刑事判決宣
    示之日止，亦應為該案之確定效力所及，惟公訴人認該部分
    與上揭論罪科刑部分有連續犯之裁判上一罪關係，爰不另為
    免訴之諭知，附此敘明。又被告前有如上開事實欄第一項所
    示有期徒刑執行完畢之事實，有臺灣高等法院被告前案紀錄
    表可稽，其於有期徒刑執行完畢後5 年以內，再犯本件有期
    徒刑以上之罪，為累犯，應依刑法第47條規定，遞加重其刑
    。爰審酌被告前因施用毒品，曾獲不起訴處分之寬典，並迭
    經論罪科刑，其中並有執行完畢者，仍不能戒除毒癮，再次
    漠視法令而犯本罪，顯見其自制力甚為薄弱，惟其施用毒品
    所生之危害，實以自戕身心健康為主，對於他人生命、身體
    、財產等法益，尚無明顯而重大之實害，兼衡其犯罪之動機
    、目的、手段、施用毒品之期間、次數及犯罪後之態度等一
    切情狀，量處如主文所示之刑，以示懲儆。公訴人求處有期
    徒刑1 年6 月，本院認稍嫌過重，應以如主文所示之刑為適
    當，併予指明。扣案之甲基安非他命22包（驗後合計淨重1,
    350.81公克）、甲基安非他命5 包（驗後合計淨重11.866公
    克）、大麻5 包（合計淨重44.7 4公克）、摻有甲基安非他
    命之大麻1 包（淨重0.17公克），皆係本案查獲之第二級毒
    品，不問屬於犯人與否，均應依毒品危害防制條例第18條第
    1 項前段規定沒收銷燬之。
據上論斷，應依刑事訴訟法第273 條之1 第1 項、第299 條第1
項前段，毒品危害防制條例第10條第2 項、第18條第1 項前段，
刑法第11條前段、第56條、第47條，判決如主文。
本案經檢察官蘇揚旭到庭執行職務。
中    華    民    國    95    年    3     月    31    日
                  刑事第十九庭  法  官  朱嘉川
以上正本證明與原本無異。
如不服本判決，應於判決送達後10日內，向本院提出上訴狀。
中    華    民    國    95    年    4     月    4     日
                                書記官  陳聖儒
附錄本案論罪科刑法條全文：
毒品危害防制條例第10條
施用第一級毒品者，處6 月以上5 年以下有期徒刑。
施用第二級毒品者，處3 年以下有期徒刑。


司法院資訊處製作；財團法人民間司法改革基金會備份。
